【裁判字號】    89,易,590
【裁判日期】    890707
【裁判案由】    違反毒品危害防制條例
【裁判全文】
臺灣新竹地方法院刑事判決                          八十九年度易字第五九號
    公  訴  人  臺灣新竹地方法院檢察署檢察官
    被      告  甲○○
右列被告因違反毒品危害防制條例案件，經檢察官聲請簡易判決（八十八年度毒偵字
第八六三號），及移送併案審理（八十九年度毒偵字第九一三號）本院認宜改依通常
程序，判決如左：
    主  文
甲○○連續施用第二級毒品，處有期徒刑陸月，如易科罰金，以參佰元折算壹日。
扣案之安非他命毛重零點捌柒公克沒收銷燬之；吸食器壹組沒收之。
    事  實
一、甲○○前於八十七年間因施用毒品案件，經本院以八十七年度毒聲字第一一七號
    裁定送觀察、勒戒後，認無繼續施用毒品之傾向，業經臺灣新竹地方法院檢察署
    檢察官於八十七年八月十八日以八十七年度偵字第三四三二號不起訴處分確定。
    詎其不知悛悔，於前開不起訴處分確定後，復另基於施用第二級毒品安非他命之
    概括犯意，自八十八年九月十五日下午三時許起至八十九年三月十日上午十時許
    止，連續在其位於新竹縣關西鎮東平里一五鄰大東坑六三之七號住處，約二、三
    天即施用安非他命一次，而分別於八十八年九月十五日為警通知採尿、於八十九
    年三月十日在位於新竹縣關西鎮東平里一五鄰大東坑六三之七號住處查獲，並扣
    得安非他命毛重零點八七公克及吸食器一組。經依本院八十八年度毒聲字第八九
    號裁定送臺灣新竹看守所附設勒戒所觀察、勒戒後，認有繼續施用毒品之傾向。
二、案經新竹縣警察局移送及新竹縣警察局新埔分局報告臺灣新竹地方法院檢察署檢
    察官偵查起訴及移送併案審理。
    理  由
一、訊據被告對於右揭時、地連續施用第二級毒品安非他命之事實坦承不諱，且被告
    於八十八年九月十五日、八十九年三月十日所採尿液，經送鑑定，均呈安非他命
    陽性反應，有臺灣檢驗科技股份有限公司濫用藥物尿液檢驗報告及採尿名冊附於
    八十八年度毒偵字第八六三號卷（下稱第八六三號卷）第五、六頁，以及姓名代
    號對照表、新竹縣衛生局尿液檢驗單、法務部調查局檢驗通知書附於本案卷第十
    至十二頁可稽，且八十九年三月十日查獲該次，另有被告所有之安非他命零點八
七公克及吸食器一組扣案足憑（八十九年度安保管字第二七四號、八十九年度保
    管字第０六０九號，扣押物品清見八十九年度毒偵字第九一三號卷《下稱第九一
    三號卷》第十三、十四頁），是被告自白與事實相符，堪予採信，本件被告施用
    毒品犯行堪以認定。
二、核被告所為係犯毒品危害防制條例第十條第二項之施用第二級毒品安非他命罪。
    按犯毒品危害防制條例第十條之罪者，檢察官應先將被告送勒戒處所觀察、勒戒
    ，其期間不得逾一個月；經觀察、勒戒後，無繼續施用毒品之傾向者，應由檢察
    官為不起訴之處分；依前項規定為不起訴之處分後，五年內再犯第十條之罪，經
    觀察、勒戒後，認有繼續施用毒品傾向者，不適用前項規定；同條例第二十條第
    一項、第二項前段、第三項分別定有明文。被告前於八十七年間因施用毒品案件
    ，經本院以八十七年度毒聲字第一一七號裁定送觀察、勒戒後，認無繼續施用毒
    品之傾向，業經臺灣新竹地方法院檢察署檢察官於八十七年八月十八日以八十七
    年度偵字第三四三二號不起訴處分確定，此有該不起訴處分書在卷足參（見第八
    六三號卷第十二頁）；被告於五年內再犯本件毒品危害防制條例第十條第二項之
    罪，經本院八十八年度毒聲字第八九號裁定送臺灣新竹看守所附設勒戒處所觀察
    、勒戒後，認其有繼續施用毒品之傾向，亦有該所八十九年三月三十日日竹所總
    字第０五九五號函所附之有無繼續施用毒品傾向證明書一份附卷可稽（見第八六
    三號卷第二十七至二十九頁），被告所為應予論罪科刑；其持有安非他命之行為
    ，為施用行為所吸收，不另論罪。再被告分別先後多次施用第二級毒品安非他命
    ，均時間緊接，犯罪構成要件相同，顯均係基於概括之犯意反覆為之，應依刑法
    第五十六條連續犯之規定論以一罪，並依法加重其刑。爰審酌被告無視法令之禁
    止，前已因施用毒品案件，經不起訴處分，又再度施用足以導致精神障礙及生命
    危險之成癮性毒品，經施以觀察勒戒仍無法使其戒斷毒癮，足見其缺乏拒用毒品
    之決心及悔改之意，兼以施用毒品所生危害以自戕健康為主，及其施用期間長短
    ，事後坦承犯行等一切情狀，量處如主文所示之刑及易科罰金標準，以資懲儆。
    此外，扣案之安非他命毛重零點八七公克（八十九年度安保管字第二七四號，扣
    押物品清見第九一三號卷第十三頁），屬管制之第二級毒品，應依毒品危害防制
    條例第十八條第一項前段沒收銷燬；吸食器一組（八十九年度保管字第０六０九
    號，扣押物品清見第九一三號卷第十四頁），係被告所有供本件吸食安非他命所
    用，應依刑法第三十八條第一項第二款沒收。又被告八十八年十一月六日至八十
    九年三月十日之連續施用第二級毒品安非他命犯行（其中包括公訴人移送併案審
    理之八十九年三月十日部分），與起訴書所載之連續施用第二級毒品安非他命之
    犯行部分，有連續犯之裁判上一罪關係，為起訴效力所及，本院自得一併加以審
    理，附此敘明。
三、據上論斷，應依刑事訴訟法第四百五十二條、第二百九十九條第一項前段，毒品
    危害防制條例第十條第二項、第十八條第一項前段，刑法第十一條前段、第五十
    六條、第四十一條、第三十八條第一項第二款，罰金罰鍰提高標準條例第二條，
    判決如主文。
本案經檢察官羅雪梅到庭執行職務。
中      華      民      國    八十九    年      七      月      七      日
                              臺灣新竹地方法院刑事第二庭
                                      法    官  黃美盈
右正本證明與原本無異。
如不服本判決，應於判決送達後十日內向本院提出上訴狀( 應附繕本 )，上訴於
臺灣高等法院。
                      書 記 官  呂聖儀
中      華      民      國    八十九    年      七      月      七      日


司法院資訊處製作；財團法人民間司法改革基金會備份。
